# 有关商标申请费用的核算

提问人：圆圆 CPA 梦梦 时间：2011-02-17 14:37:48
请教陈版及各路大侠：被审计单位在国外注册商标，请XX商标事务所予以办理，请问由该商标事务所开具的商标注册申请费是否可以入无形资产核算？如果此商标注册申请费又取得了政府部门国际市场开拓资金补贴，此补贴是否在此项无形资产分期摊销的期间内，分期转入营业外收入，收到补贴时作递延收益处理？如果补贴金额较小，是否可在收到当期一次性记营业外收入核算？

回答人：chenyiwei
如果该商标注册申请费是不论申请是否成功均要支付的，则建议在支付时费用化，不计入无形资产价值；如果是以申请成功作为支付条件的，可以计入无形资产价值。 对于国际市场开拓资金补贴，计入递延收益的部分不应超过作为补助对象并计入无形资产的申请费金额，如超过的，超过部分可以一次计入营业外收入（但预计这种可能性不大）。 其他问题赞同nikankan意见。